【裁判字號】    98,抗,224
【裁判日期】    980930
【裁判案由】    拍賣抵押物
【裁判全文】
臺灣板橋地方法院民事裁定               98年度抗字第224號
抗  告  人  丙○○
            甲  ○
相  對  人  台新國際商業銀行股份有限公司
法定代理人  乙○○
上列抗告人因與相對人台新國際商業銀行股份有限公司間拍賣抵
押物事件，對於中華民國98年7 月21日本院簡易庭98年度司拍字
第1226號裁定提起抗告，本院裁定如下：
    主  文
抗告駁回。
抗告程序費用新臺幣壹仟元由抗告人負擔。
    理  由
一、按抵押權人，於債權已屆清償期，而未受清償者，得聲請法
    院拍賣抵押物，就其賣得價金而受清償，民法第873 條第1
    項定有明文。次按聲請拍賣抵押物，原屬非訟事件，祇須其
    抵押權已經依法登記，並登記之清償期已屆滿而未受清償時
    ，法院即應為許可拍賣抵押物之裁定；如對於此項法律關係
    有爭執時，亦應由有爭執之人另行提起訴訟，以求解決，不
    得僅依抗告程序聲明其爭執，並據為廢棄拍賣抵押物裁定之
    理由（最高法院70年度台抗字第197 號裁定意旨、同院51年
    10月8 日民刑庭總會決議(三)參照）。
二、本件相對人主張其對於抗告人丙○○有新臺幣（下同）315,
    694 元之債權，並以原裁定主文所示之不動產設定最高限額
    抵押權，且經依法登記，嗣雖由抗告人甲○受讓該不動產，
    但抵押權自不受影響，後該債權又已屆清償期而未受清償，
    有相對人提出之他項權利證明書、不動產登記簿謄本、抵押
    權設定契約書及其他約定事項、第二順位房屋抵押借款借據
    暨約定書、信用卡申請書等影本為證，原裁定據以准許相對
    人拍賣抵押物之聲請，即無不當。
三、抗告意旨略以：抗告人有還款誠意，已於民國98年6 月29日
    清償相對人第二順位房屋貸款，並於98年7 月8 日與最大債
    權銀行及各家債權銀行達成個別協商一致性方案，希望相對
    人能比照辦理；又系爭不動產若遭拍賣，抗告人將無棲身之
    所，且抗告人患有重度肢障，需長期服藥，如強行拍賣抵押
    物，將造成抗告人一家無法生存等語，並提出台新國際商業
    銀行放款本利收據、自動櫃員機繳款明細表等件為證。惟查
    ，依抗告人丙○○與相對人所訂立之上開抵押權設定契約書
    及其他約定事項第1 條第2 款約定，抗告人丙○○對於抵押
    權人即相對人所負現在及將來之一切債務，皆為最高限額抵
    押效力所及，而抗告人丙○○對相對人申貸之第二順位房屋
    抵押貸款雖已清償，然其對相對人仍有信用卡及代償金欠款
    315,694 元已屆清償期而未清償等情，業經相對人向本院陳
    報甚明，並有信用卡及代償金電腦交易明細表1 份附於原審
    卷可稽，可見抗告人丙○○仍有本件抵押權權效力所及之債
    務尚未清償完畢甚明，原裁定准許相對人聲請拍賣抵押物，
    並無不合。至抗告人所爭執之其他事項，核與拍賣抵押物裁
    定之法定要件無關，非屬非訟性質之拍賣抵押物事件所得審
    究。從而，抗告人提起抗告，請求廢棄原裁定，非有理由，
    應予駁回。
四、據上論結，本件抗告為無理由，依非訟事件法第46條、第21
    條第2 項、第24條第1 項、民事訴訟法第495 條之1 第1 項
    、第449 條第1 項、第78條，裁定如主文。
中    華    民    國    98    年    9     月    30    日
              民事第一庭      審判長法  官  李世貴
                                    法  官  黎文德
                                    法  官  高文淵
正本係照原本作成。
本件不得再抗告。
中    華    民    國    98    年    9     月    30    日
                                    書記官  許慧貞


司法院資訊處製作；財團法人民間司法改革基金會備份。
